臺灣臺北地方法院刑事判決　　　　　　 100年度易字第2239號
公　訴　人　臺灣臺北地方法院檢察署檢察官
被　　　告　呂志文
　　　　　　施達塏
上列被告等因賭博案件，經檢察官提起公訴（100年度偵字第
12312號），本院判決如下：
    主  文
呂志文共同意圖營利聚眾賭博，處有期徒刑月，如易科罰金，
以新臺幣壹仟元折算壹日。附表編號壹至編號陸之物均沒收。
施達塏共同意圖營利聚眾賭博，處有期徒刑貳月，如易科罰金，
以新臺幣壹仟元折算壹日。附表編號壹至編號陸之物均沒收。
    事  實
一、呂志文、施達塏意圖營利，基於聚眾賭博及供給賭博場所之
    犯意聯絡，自民國100年5月5日起，由呂志文提供臺北市中
    山區○○○路409號12樓之2之租屋處，作為賭博場所，並提
    供如附表編號1、編號2之賭具，供賭客把玩麻將及撲克牌賭
    博財物，及由施達塏擔任會計，協助記帳並於呂志文外出時
    代為收取抽頭金。麻將部分每次自摸由呂志文抽頭新臺幣（
    下同）300元，每將抽頭3次，撲克牌部分每2小時每位賭客
    各抽頭100元，以此方式營利。於100年6月1日晚間，吳曉筑
    、卓建勝、周碧蓮及劉宜婷在上址把玩麻將賭博（賭博方式
    為每將東西南北4圈，每底600元，每臺100元）、胡成梅、
    沈延鎮及劉冠宏在上址把玩撲克牌賭博（賭博方式為「大老
    二」，即依撲克牌排面組大小，分大頭200元，小頭100元）
    。嗣於同日下午8時25分，為警持搜索票至上址進行搜索而
    查獲，並扣得如附表所示之物。
二、案經臺北市政府警察局中山分局報告臺灣臺北地方法院檢察
    署檢察官偵查起訴。
    理  由
甲、程序部分：
一、本件為刑事訴訟法第376條第1、2款所列案件，依同法第284
    條之1前段規定，由法官1人獨任審判，合先敘明。
二、(一)按被告以外之人於審判外之言詞或書面陳述，除法律有規
      定者外，不得作為證據。又被告以外之人於審判外之陳述
      ，雖不符前4條之規定，而經當事人於審判程序同意作為
      證據，法院審酌該言詞陳述或書面陳述作成時之情況，認
      為適當者，亦得為證據，刑事訴訟法第159條第1項、第
      159條之5第1項定有明文。
    (二)查卓建勝、胡成梅、周碧蓮、劉宜婷、沈延鎮、劉冠宏、
      黃英哲、李文東、江超洋及吳道起之警詢筆錄；臺北市政
      府警察局中山分局搜索扣押筆錄及扣押物品清單，均為被
      告呂志文、施達塏以外之人於審判外之言詞及書面陳述，
      惟被告2人及檢察官於本院審理時同意作為證據，本院揆
      諸前開法條規定，並審酌前開言詞及書面陳述作成時之情
      況，認為適當，自得作為證據，合先敘明。
乙、實體部分：
一、上開犯罪事實，業據被告呂志文及施達塏於本院審理中坦承
    不諱，核與在場其餘賭客即卓建勝、胡成梅、周碧蓮、劉宜
    婷、沈延鎮、劉冠宏、黃英哲、李文東、江超洋及吳道起於
    警詢陳稱情節相符，並有臺北市政府警察局中山分局搜索扣
    押筆錄及扣押物品清單、現場照片25張等附卷，復有如附表
    編號1至編號6所示之物扣案可憑，堪認被告自白與事實相符
    ，本案事證明確，被告2人犯行堪以認定，應均依法論科。
二、論罪科刑之理由：
    (一)核被告呂志文、施達塏所為，均係犯刑法第268條前段及
      後段之意圖營利供給賭博場所及聚眾賭博罪。
    (二)被告呂志文與施達塏間就上開犯行有犯意聯絡及行為分擔
      ，應論以共同正犯。
    (三)按刑事法若干犯行之行為態樣，本質上原具有反覆、延續
      實行之特徵，立法時既予特別概括犯意，在密切接近一定
      時、地持續實行之複次行為，倘依社會通念，於客觀上認
      為符合一個反覆、延續性之行為觀念者，於刑法評價上，
      即應成立一罪。查被告呂志文及施達塏於100年5月5日至
      同年6月1日查獲為止之時間，反覆、延續為本案意圖營利
      供給賭博場所、聚眾賭博等犯行，應均予評價為「集合犯
      」之包括一罪。
    (四)被告呂志文、施達塏上開所為，均係基於一個意圖營利之
      決定，達成其同一犯罪之各個舉動，乃一行為觸犯上開2
      罪名，屬想像競合犯，均應從情節較重之意圖營利聚眾賭
      博罪處斷。
    (五)爰審酌被告呂志文及施達塏均無構成累犯之前案紀錄，有
      臺灣高等法院被告前案紀錄表2份附卷可憑，其等不思以
      正當工作獲取財產，被告呂志文提供其租屋處作為賭博場
      所，並由被告施達塏協助記帳並於被告屢志文不在時代為
      收取抽頭金，供賭客前來把玩麻將及撲克牌方式賭博財物
      ，助長社會僥倖心理，影響社會風氣，惟犯後均坦白承認
      ，態度尚稱良好等一切情狀，分別量處如主文所示之刑，
      並均諭知易科罰金之折算標準。
    (六)查扣案附表編號1至編號5之物，均為被告呂志文所有，且
      供其營利賭博犯罪所用之物；另附表編號6之抽頭金為被
      告呂志文所有，且係其營利賭博犯罪所得，均據其供承在
      卷（本院卷第43頁），均予應沒收，並依共犯連帶原則，
      就被告施達塏所犯項下亦均宣告沒收。至附表編號7之賭
      資，係於各賭客身上所扣得，並非本案被告呂志文或施達
      塏所有，不得沒收。（詳如附表之備註欄）
三、據上論斷，應依刑事訴訟法第299條第1項前段、第284條之1
    ，刑法第28條、第268條、第55條、第38條第1項第2款、第3
    款、第41條第1項前段，刑法施行法第1條之1，判決如主文
    。
本案經檢察官陳國安到庭執行職務
中    華    民    國   100    年    8     月    31    日
                  刑事第十三庭  法  官  李貞瑩
以上正本證明與原本無異。
如不服本判決應於收受送達後10日內向本院提出上訴書狀，並應
敘述具體理由；其未敘述上訴理由者，應於上訴期間屆滿後20日
內向本院補提理由書（均須按他造當事人之人數附繕）「切勿逕
送上級法院」。
                                書記官  陳鳳瀴
中    華    民    國   100    年    8     月    31    日
附錄本案論罪科刑法條
中華民國刑法第268條（圖利供給賭場或聚眾賭博罪）
意圖營利，供給賭博場所或聚眾賭博者，處 3 年以下有期徒刑
，得併科 3 千元以下罰金。
附表
┌──┬───────┬──────┬──────────┐
│編號│名稱          │數量        │備註                │
├──┼───────┼──────┼──────────┤
│1   │麻將（含骰子及│2副         │為被告呂志文所有且供│
│    │牌尺）        │            │本案營利賭博犯罪使用│
│    │              │            │，應予沒收。        │
├──┼───────┼──────┼──────────┤
│2   │撲克牌        │45副        │同上                │
├──┼───────┼──────┼──────────┤
│3   │監視器（含螢幕│2組         │同上                │
│    │及鏡頭）      │            │                    │
├──┼───────┼──────┼──────────┤
│4   │當日記帳單    │1紙         │同上                │
├──┼───────┼──────┼──────────┤
│5   │賭客名冊      │1紙         │同上                │
├──┼───────┼──────┼──────────┤
│6   │抽頭金        │14,700元    │為被告呂志文所有且為│
│    │              │            │本案營利賭博所得，應│
│    │              │            │予沒收。            │
├──┼───────┼──────┼──────────┤
│7   │賭資          │132,400元   │分別在賭客身上所扣得│
│    │              │            │，非被告呂志文或施達│
│    │              │            │塏所有，不得沒收。  │
└──┴───────┴──────┴──────────┘